臺灣屏東地方法院刑事判決
              111年度交易字第324號
公  訴  人  臺灣屏東地方檢察署檢察官
被      告  王心怡



上列被告因過失傷害案件，經檢察官提起公訴（111年度偵字第4
250號），本院判決如下：
    主  文
本件公訴不受理。
    理  由
一、公訴意旨如附件起訴書所載。
二、按告訴乃論之罪，告訴人於第一審辯論終結前，得撤回其告
    訴；又告訴經撤回者，法院應諭知不受理之判決，並得不經
    言詞辯論為之，刑事訴訟法第238條第1項、第303條第3款及
    第307條分別定有明文。
三、經查，本案被告王心怡因過失傷害案件，經檢察官提起公訴
    ，認被告涉犯刑法第284條前段之過失傷害罪嫌，依同法第2
    87條前段規定須告訴乃論。茲因被告與告訴人許哲溦業於本
    院審理中成立調解，告訴人並具狀撤回告訴，有本院調解筆
    錄與撤回告訴狀附卷可稽（本院卷第35-37頁），揆諸前開
    說明，爰不經言詞辯論，逕為諭知不受理之判決。
四、據上論斷，應依刑事訴訟法第303條第3款、第307條，判決
    如主文。
中　　華　　民　　國　　111 　年　　12　　月　　12　　日
                  刑事第六庭    法  官  江永楨
以上正本證明與原本無異。
如不服本判決應於收受判決後20日內向本院提出上訴書狀，並應
敘述具體理由；其未敘述上訴理由者，應於上訴期間屆滿後20日
內向本院補提理由書（均須按他造當事人之人數附繕本）「切勿
逕送上級法院」。　　　
中　　華　　民　　國　　111 　年　　12　　月　　12　　日
                                書記官  洪韻雯

附件：
臺灣屏東地方檢察署檢察官起訴書
                                     111年度偵字第4250號
　　被　　　告　王心怡　
上列被告因過失傷害案件，業經偵查終結，認應提起公訴，茲將
犯罪事實及證據並所犯法條分敘如下：
　　　　犯罪事實
一、王心怡於民國110年11月6日20時18分許，駕駛車牌號碼000-
    0000號自用小客車（下稱A車）沿屏東縣屏東市仁德路由北
    往南方向行駛，本應注意行經有閃光紅燈號誌交岔路口，車
    輛應減速接近，先停止於交岔路口前，讓幹道車優先通行後
    認為安全時，方得續行，且依當時天候晴、夜間有照明、路
    面鋪裝柏油、乾燥、無缺陷，道路無障礙物、視距良好，無
    不能注意之情事，適王心怡行經該路段與林森路之交岔路口
    時，適許哲溦騎乘車牌號碼000-000號普通重型機車（下稱B
    車）沿林森路由東往西方向，亦行駛至上揭路口，詎王心怡
    之A車未讓許哲溦之B車先行，造成A車左前車頭與B車左側車
    身發生撞擊，導致許哲溦人車倒地，因而受有右肘、右膝、
    右踝擦挫傷及右足挫傷等傷害。
二、案經許哲溦訴由屏東縣政府警察局屏東分局報告偵辦。
　　　　證據並所犯法條
一、證據清單及待證事實
編號 證據方法 待證事實 1 被告王心怡於警詢時及偵訊時之供述 被告王心怡僅坦承駕駛A車與告訴人許哲溦騎乘之B車發生交通事故等情，惟辯稱：我沒有錯，我停在那裡，一直打閃燈，都沒有動云云 2 告訴人許哲溦於警詢時之指訴 證明全部犯罪事實  3 告訴人許哲溦提出之衛生福利部屏東醫院診斷證明書 證明告訴人因交通事故於當日就醫，經診斷受有如犯罪事實欄所示傷害之事實 4 ⑴道路交通事故現場圖、道路交通事故調查報告表㈠、㈡、道路交通事故照片15張 ⑵行車紀錄器、監視器錄影檔案暨翻拍照片、本署檢察事務官勘驗報告 證明全部犯罪事實 
二、核被告所為，係犯刑法第284條前段之過失傷害罪嫌。
三、依刑事訴訟法第251條第1項提起公訴。
　　此  　致
臺灣屏東地方法院
中　　華　　民　　國　 111　　年　　8 　　月　　15　　日
　　　　　　　　　　　　　　　檢 察 官    鍾 佩 宇